【裁判字號】    92,交上易,512
【裁判日期】    921127
【裁判案由】    過失致死等
【裁判全文】
臺灣高等法院刑事判決                          九十二年度交上易字第五一二號
    上  訴  人  臺灣桃園地方法院檢察署檢察官
    被      告  丙○○
右上訴人因被告過失致死等案件，不服臺灣桃園地方法院九十二年度交易字第二００
號，中華民國九十二年八月十二日第一審判決（起訴案號：臺灣桃園地方法院檢察署
九十一年度偵字第一六九一九號），提起上訴，本院判決如左：
    主  文
上訴駁回。
    事實及理由
一、本案經本院審理結果，認第一審以被告丙○○於飲酒後已達於不能安全駕駛之狀
    態猶駕駛汽車部分，係犯刑法第一百八十五條之三之服用酒類，不能安全駕駛動
    力交通工具而駕駛罪；另其駕車不慎發生車禍致被害人葉發林死亡部分，核犯刑
    法第二百七十六條第一項之過失致死罪，至使告訴人乙○○、甲○○二人均受有
    傷害部分，係犯刑法第二百八十四條第一項前段之過失傷害罪；被告以一個過失
    行為使告訴人二人同受傷害及致被害人死亡，為一行為觸犯數罪名，應依想像競
    合犯之規定，從一重以過失致死罪處斷；被告係酒醉駕車肇事因而致人死亡，就
    其所犯過失致死部分，應依道路交通管理處罰條例第八十六條第一項之規定，加
    重其刑。又，被告飲酒後已達於不能安全駕駛之狀態，猶駕駛汽車外出時，此舉
    即已獨立成罪，至其嗣駕車肇事致被害人死亡，係基於另一個過失行為所肇致，
    與先前不能安全駕駛係出於故意而為，二者迥然有別，構成要件且不相同，自應
    分論併罰。因之就被告服用酒類，不能安全駕駛動力交通工具而駕駛部分，判處
    有期徒刑貳月；就被告過失致人於死部分，判處有期徒刑陸月；並定應執行刑為
    有期徒刑捌月，且諭知易科罰金之折算標準，均以佰元折算壹日，另宣告緩刑
    年。其認事用法及量刑均無不當，應予維持，並引用第一審判決書記載之事實
    、證據及理由（如附件判決）。
二、公訴人依告訴人丁○○請求上訴之意旨雖以：被告酒後駕車致告訴人之父親死亡
    ，及其他告訴人受傷，原審判決被告緩刑，實難甘服云云。
三、惟查，被告丙○○犯罪後，已於民國（下同）九十二年七月三日在桃園縣龍潭鄉
    調解委員會與告訴人丁○○等人成立調解，願意給付告訴人丁○○等五人新臺幣
    （下同）三百萬元作為本事件所致之喪葬費、扶養費、精神慰撫金及其他一切損
    失賠償；另願意給付劉秀娟二十五萬元、黃正男五萬元、乙○○二十萬元、甲○
    ○三十萬元；迄今並已支付其中三百三十萬元，剩下五十萬元雙方約定於九十二
    年十二月十二日、九十三年一月十二日分別清償等情，有被調出之桃園縣龍潭鄉
    調解委員會調解書、分期清償書協議、收據各一份附卷為證（見原審卷第三十二
    頁及本院卷）。告訴人丁○○亦在本院審理中到庭陳稱：我們當時在調解委員會
    已經調解了，他有誠意要解決這件事情，我弟弟他們不曉得，所以才向檢察官聲
    請上訴。我們家裡討論過了，因為對方有誠意，也已經賠償了三百多萬，也與我
    協議後續的還款，我們家人對地方法院的判決都沒有意見，維持原審的判決就好
    了等語（見本院九十二年十一月十三日審判筆錄）。顯見被告於行為後已然賠償
    損害，並獲得被害人及家屬之諒解。公訴人之上訴意旨仍執前詞指摘原審緩刑不
    當，為無理由，應予駁回。
據上論結，應依刑事訴訟法第三百七十三條、第三百六十八條，判決如主文。
本案經檢察官林炳雄到庭執行職務。
中      華      民      國    九十二    年    十一    月      二十七   日
                              臺灣高等法院刑事第十二庭
                                  審判長法  官   劉  景  星
                                        法  官   陳  志  洋
                                        法  官   陳  博  志
右正本證明與原本無異。
不得上訴。
                                        書記官   陳  嘉  文
中      華      民      國    九十二    年     十二     月      一      日
附錄：本案論罪科刑法條全文
刑法第一百八十五條之三：
服用毒品、麻醉藥品酒類或其他相類之物，不能安全駕駛動力交通工具而駕駛者，處
一年以下有期徒刑、拘役或三萬元以下罰金。
刑法第二百七十六條第一項
因過失致人於死者，處二年以下有期徒刑、拘役或二千元以下罰金。
刑法第二百八十四條第一項前段：
因過失傷害人者，處六月以下有期徒刑、拘役或五百元以下罰金。


司法院資訊處製作；財團法人民間司法改革基金會備份。
